【裁判字號】    92,上易,676
【裁判日期】    920819
【裁判案由】    竊盜
【裁判全文】
臺灣高等法院臺南分院刑事判決          九十二年度上易字第六七六號        Ｇ
      上  訴  人  臺灣雲林地方法院檢察署檢察官
      被      告  甲  ○  ○
右上訴人因被告竊盜案件，不服臺灣雲林地方法院九十二年度易字第一一七號中華民
國九十二年五月二十二日第一審判決（聲請簡易判決處刑案號：臺灣雲林地方法院檢
察署九十一年度偵字第九０二號），提起上訴，本院判決如左：
      主      文
原判決關於甲○○部分撤銷。
甲○○共同攜帶兇器竊盜，未遂，累犯，處有期徒刑捌月。
      事      實
一、甲○○前因肅清煙毒條例案件，經臺灣彰化地方法院判處有期徒刑三年五月確定
    ，於民國九十年十一月四日假釋並縮刑期滿執行完畢，仍不知悔改，復與謝震東
    （業經原審判處罪刑確定）基於意圖為自己不法所有之犯意聯絡，於九十一年三
    月一日中午十二時許，共同攜帶客觀上足以對人身安全產生危害之Ｌ型板手二支
    、板手接頭（安裝於扳手上，用以旋轉拆卸螺絲帽）十一個之工具箱一盒，侵入
    雲林縣斗六市○○里○○路三三三號已停業之「興華鐘錶股份有限公司」（下稱
    興華公司）內，在無人居住之廠區內四處查看，物色財物，於同日上午十二時四
    十分許，在該廠區模具工作室內翻視財物著手竊盜時，興華公司負責人乙○○到
    場查看，發現該工作室內有人翻視財物，隨即報警處理，警員趕到現場時，謝震
    東、甲○○二人聽聞腳步聲，由謝震東手持上述板手其中一支，作狀敲打室內物
    品，當場為警查獲，並扣得上述板手二支、板手接頭十一個所組成之工具箱一盒
    ，致竊盜未得逞。
二、案經雲林縣警察局斗六分局報告臺灣雲林地方法院檢察署檢察官偵查起訴。
      理      由
一、訊據被告甲○○（下稱被告）矢口否認有右揭竊盜未遂犯行，辯稱：伊當時固與
    謝震東到上開廢棄工廠內，惟係因毒癮發作，想到裡面吸毒，並沒有竊盜之意云
    云。
二、經查興華公司負責人即證人乙○○於原審證稱：「我去公司的時候發現有車輛停
    在那裡，工廠的小門被打開，我就進去巡視，發現東西遺失，我在工具室那間我
    有看到有人在翻，我就報警，警察進入該工具室（即模具工作室）時被告他們要
    離開，警察叫他們不准離開」、「我進去時有看見被告二人，當時他們正在翻我
    們的東西」等語，並當庭指認被告及謝震東二人無誤（見原審卷第六十七頁以下
    ）。證人謝興昌即到場逮捕被告之警員於原審證稱：「當時值班的同事說有人在
    鐘錶公司內偷東西，老闆在那邊等，我與所長就進去工廠裡面，最後到我拍照的
    房間，發現兩人在裡面，其中一人手中拿著板手，另一個人在那裡晃，兩人一前
    一後站著，房間約有二、三坪大，地上有一些機器，事後我有去拍照，當時房間
    裡面有些「鐵架」（台語）的東西。」、「被告是拿扣案的板手在那裡敲，四處
    看，我也不知道他們在作什麼，在現場我有問他們，他們說沒有作什麼，說看這
    些沒有人的，沒有人作的工廠進來看，工具箱是在其中一被告腳邊發現的，他們
    倆人的中間就是工具箱，老闆說不是工廠裡面的東西，我現在無法確定被告當時
    是拿哪一支扳手，拿的時候板手接頭有裝上去，為了方便收，我拆開後移送。」
    、「現場房間裡面沒有工具，只有這包（指扣案的工具箱），也沒有其他機械需
    要用這工具來拆解螺絲帽，在現場或被告身上沒有搜獲毒品，有搜索被告身上，
    但沒有搜到任何東西，被告在現場或製作筆錄時，沒有說要養羊等情事，他（指
    甲○○）說他朋友說有一個廢棄工廠，他們來看一看，說他們很閒，他們不是這
    裡人。」等語（見原審卷第九十九頁以下），並有現場照片在卷可佐。而原審共
    同被告謝震東於警訊中已供稱：我們不認識公司老闆，未得公司老闆同意進入該
    廠區，我們進入的這段時間是在各廠房走看，我們是好奇進入看看，是甲○○提
    議的等語，被告則供稱：我們只是好奇進入看看等語，均核與證人謝興昌所證被
    告於逮捕現場所供相符。被告於原審又供稱：進入公司廠區到警察前來約有半小
    時等語（見原審卷第五十三頁），又與證人乙○○所述到場發現被告及等待警員
    到場時間相當。再參諸被告二人為乙○○發現時，又正在翻視財物，可見被告二
    人進廠區內約三十分鐘的時間內，在各廠房「看看」、「走看」之行為，是為了
    廠區內之財物而來，而有偷竊之犯意甚明，其二人在廠房內走看並翻視財物之行
    為，顯已著手竊盜無疑。又報案人乙○○及到場之警員謝興昌如前所述均未發現
    現場有何施用毒品之跡象，警員在被告身上亦未搜獲毒品，被告所辯因毒癮發作
    ，想到裡面吸毒，並沒有竊盜之意云云，顯係事後飾卸之詞，委無足採。本件事
    證明確，被告犯行堪以認定，應予依法論科。
三、次查扣案之工具箱，內有二支扳手，均呈現Ｌ形狀，一支長為二十五公分，最寬
    部位四公分，另一支長有三十一公分，均為鐵製，工具箱內另有十一個接頭，亦
    均為鐵製，均可與該二支扳手接上，接頭接上後，很明顯是用以旋轉螺絲帽，是
    屬一整組之工具等情，業經原審當庭勘驗屬實，製有筆錄可稽，該扳手二支，若
    持以攻擊，對人身安全已可產生危害，是屬兇器無疑，原審共同被告謝震東於警
    訊中稱：（為何查獲時你在廠內模具工作室拿六角板手？）我試著合六角扳手各
    尺寸是否適用云云，被告亦於警訊中供稱：我們是好奇才拿扳手云云，堪認被告
    於著手竊盜時有攜帶該扳手搜尋財物，核被告所為，係犯刑法第三百二十一條第
    二項、第一項第三款之攜帶兇器竊盜未遂罪。被告與謝震東二人有犯意聯絡，行
    為分擔，為共同正犯。被告前因肅清煙毒條例案件，經臺灣彰化地方法院判處有
    期徒刑三年五月確定，於九十年十一月四日假釋並縮刑期滿執行完畢，有台灣高
    等法院被告全國前案紀錄表在卷可參，其於五年內再犯本案，為累犯，依法加重
    其刑。又被告著手竊盜而未遂，依法減輕其刑，並先加後減之。
四、原審以被告前於九十一年五月八日，在雲林縣斗六市○○里○○○○路旁，竊取
    車號ＳＣ－七０六０號自小客車得手之行為，與本案被告於九十一年三月一日之
    竊盜行為之時間緊接，且觸犯基本構成要件相同之罪名，係基於概括之犯意為之
    ，為連續犯，二者具有裁判上一罪之關係，而該案即被告於九十一年五月八日所
    犯之竊盜罪業經台灣彰化地方法院於九十一年六月二十一日，以九十一年易字第
    五二四號判處有期徒刑五月（如易科罰金，以三百元折算一日）確定，而依刑事
    訴訟法第三百零二條第一款之規定，對被告為免訴之諭知，雖非無見，惟被告之
    所以於九十一年五月八日，在雲林縣斗六市○○里○○○○路旁，竊取車號ＳＣ
    －七０六０號自小客車，據其於本院審理時供稱「當時朋友本來要送我回斗六市
    ，臨時將我放在斗六市，因我搭車的錢不夠，才臨時起意竊取人家的車」等語，
    顯係因一時無錢搭車而臨時起意，所犯與本案係進入他人工廠內行竊未遂並無任
    何關連，原審以兩案之時間緊接（事實上相距二月），均係犯竊盜罪名為由，而
    推定被告係基於概括之犯意為之，尚非允洽，檢察官上訴意旨執此指摘原判決關
    於被告部分不當，為有理由，應由本院就原審諭知被告免訴部分撤銷。爰審酌被
    告犯後矢口否認犯行，並無悔意，又侵入他人廠房內搜尋財物，情節非輕，惟未
    竊得任何財物即為警查獲，未造成被害人損失等一切情狀，量處被告如主文第二
    項所示之刑（與謝震東相同）。至於扣案之上述扳手等物，雖屬被告攜帶進入廠
    區之物，但無從證明是屬被告二人所有，爰不為沒收之諭知。
據上論斷，應依刑事訴訟法第三百六十九條第一項前段、第三百六十四條、第二百九
十九條第一項前段，刑法第二十八條、第三百二十一條第二項、第一項第三款、第四
十七條、第二十六條前段，判決如主文。
本案經檢察官王碧霞到庭執行職務。
中    華    民    國      九十二      年      八      月      十九      日
                                  臺灣高等法院臺南分院刑事第二庭
                                      審判長法官  黃    崑    宗
                                            法官  林    勝    木
                                            法官  葉    居    正
右正本證明與原本無異。
不得上訴。
                                      法院書記官  陳    嘉    琍
中    華    民    國      九十二      年      八      月      二十二    日
附錄法條：
刑法第三百二十一條：
犯竊盜罪而有左列情形之一者，處六月以上五年以下有期徒刑：
一  於夜間侵入住宅或有人居住之建築物、船艦，或隱匿其內而犯之者。
二  毀越門扇、牆垣或其他安全設備而犯之者。
三  攜帶兇器而犯之者。
四  結夥三人以上而犯之者。
五  乘火災、水災或其他災害之際而犯之者。
六  在車站或埠頭而犯之者。
前項之未遂罰之。


司法院資訊處製作；財團法人民間司法改革基金會備份。
